# 关于内部控制自我评价请教陈版

提问人：sjlw 时间：2017-11-23 10:37:58
陈版您好！ 请问上市公司内部控制自我评价是要求上市公司对财务报告内部控制和非财务报告内部控制一起评价，还是仅仅要求对财务报告内部控制进行评价，对非财务报告内部控制只关注即可，我读了企业内部控制基本规范和企业内部控制评价指引，都没明确这一点，根据《上市公司实施企业内部控制规范体系监管问答 201101 期》的内容，好象是对财务报告内部控制进行评价，但心里又总觉得不踏实，特请教陈版，望不吝赐教，谢谢！

回答人：chenyiwei
根据《公开发行证券的公司信息披露编报规则第 21 号——年度内部控制评价报告的一般规定》（证监会 财政部公告[2014]1号）第十二条：
年度内部控制评价报告内部控制评价结论应当分别披露对财务报告内部控制有效性的评价结论，以及是否发现非财务报告内部控制重大缺陷，并披露自内部控制评价报告基准日至内部控制评价报告发出日之间是否发生影响内部控制有效性评价结论的因素。 公司对财务报告内部控制有效性的评价结论与注册会计师对财务报告内部控制有效性的审计意见存在差异的，以及公司与注册会计师对非财务报告内部控制重大缺陷的披露存在差异的，公司应在年度报告内部控制的相关章节中予以说明，并解释差异原因。